【裁判字號】    98,訴,642
【裁判日期】    980623
【裁判案由】    毒品危害防制條例
【裁判全文】
臺灣基隆地方法院刑事判決               98年度訴字第642號
公  訴  人  臺灣基隆地方法院檢察署檢察官
被      告  甲○○
                    （現另案羈押於臺灣基隆看守所）
上列被告因違反毒品危害防制條例案件，經檢察官提起公訴（98
年度毒偵字第885 號），被告就被訴事實為有罪之陳述，本院合
議庭裁定由受命法官獨任進行審判，經改依簡式審判程序審理後
判決如下：
    主  文
甲○○施用第一級毒品，處有期徒刑捌月。扣案之第一級毒品海
洛因（驗餘淨重零點伍肆陸肆公克）併同難以析離之包裝袋壹只
，均沒收銷燬之；扣案之注射針筒支，均沒收之。
    事  實
一、甲○○前因施用毒品案件，經本院裁定送觀察、勒戒後，認
    無繼續施用毒品之傾向，於民國95年8 月17日釋放出所，並
    由臺灣基隆地方法院檢察署檢察官以95年度毒偵字第936 號
    為不起訴處分確定。復因施用第一級毒品案件，經本院以96
    年度訴字第98號判決判處有期徒刑6 月，其不服提起上訴，
    復經臺灣高等法院以96年度上訴字第1787號撤銷原判決，改
    判有期徒刑1 年，減為有期徒刑6 月確定（下稱甲罪）。又
    因詐欺案件，經本院以96年度易字第348 號判決判處有期徒
    刑3 月確定（下稱乙罪）。其因前開2 罪所處之刑，嗣經臺
    灣高等法院以96年度聲字第2240號裁定經減刑（指乙罪）並
    合併定應執行有期徒刑7 月確定。再因施用第一級毒品案件
    ，經本院以96年度訴字第809 號判決判處有期徒刑7 月確定
    （下稱丙罪）。又因7 次竊盜等案件，經本院以96年度易字
    第600 號判決判處應執行有期徒刑8 月確定（下稱丁罪）。
    再因竊盜案件，經本院以96年度易字第814 號判決判處有期
    徒刑4 月確定（下稱戊罪）。其因丙丁戊罪所處之刑，嗣經
    本院以97年度聲字第215號裁定合併定應執行有期徒刑1 年8
    月確定。其入監接續執行上開因甲乙罪所應執行之有期徒刑
    7 月及因丙丁戊罪所應執行之有期徒刑1 年8 月後，甫於97
    年11月24日縮短刑期假釋付保護管束出監（保護管束期滿日
    為98年12月3 日）。
二、詎甲○○仍未戒斷毒癮，於觀察勒戒執行完畢釋放後之5 年
    內，且猶在假釋付保護管束期間，即復基於施用第一級毒品
    海洛因之犯意，於98年4 月29日晚間8 時許，在基隆市○○
    區○○路13號「中泰賓館」308 號房內，以將第一級毒品海
    洛因摻水注入注射針筒，再施打入身體之方式，施用第一級
    毒品海洛因1 次。嗣於翌日凌晨零時10分許，為警在上揭「
    中泰賓館」308 號房臨檢時查獲，並扣得第一級毒品海洛因
    1 包（驗餘淨重0.5464公克）及其所有預備供施用第一級毒
    品海洛因用之注射針筒計3支，且經警徵得其同意採尿送驗
    ，結果呈嗎啡之陽性反應，始悉上情。
三、案經基隆市警察局第一分局報告臺灣基隆地方法院檢察署檢
    察偵查後起訴。
    理  由
壹、程序事項：
    本件被告甲○○所犯者非為死刑、無期徒刑、最輕本刑為3
    年以上有期徒刑之罪或高等法院管轄第一審案件，其於準備
    程序進行中，先就被訴事實為有罪之陳述，經告知其簡式審
    判程序之旨，並聽取公訴人、被告之意見後，本院業已依刑
    事訴訟法第273 條之1 第1 項之規定，裁定由受命法官獨任
    以簡式審判程序進行本案之審理。
貳、實體事項：
一、上開事實，業據被告於警詢、偵訊及本院審理時坦承在卷，
    且其經警採集之尿液送驗後，結果呈嗎啡之陽性反應，有台
    灣尖端先進生技醫藥股份有限公司濫用藥物尿液檢驗報告及
    基隆市警察局第一分局偵辦毒品案件尿液檢體委驗單各1 紙
    附卷可參，並有第一級毒品海洛因1包（驗餘淨重0.5464 公
    克）及注射針筒3支扣案可佐，足徵被告之自白與事實相符
    ，可以採信。又被告前因施用毒品案件，經執行觀察勒戒後
    ，於95年8月17日釋放出所等情，亦有臺灣高等法院被告前
    案紀錄表在卷可憑。綜上，本案事證明確，被告於觀察勒戒
    執行完畢後之5年內，再次施用第一級毒品之犯行洵堪認定
    ，應依法論科。
二、查海洛因係毒品危害防制條例第2 條第2 項第1 款所定之第
    一級毒品，被告非法施用第一級毒品海洛因之行為，係犯毒
    品危害防制條例第10條第1 項之施用第一級毒品罪。被告因
    施用而持有第一級毒品海洛因之低度行為，應為施用第一級
    毒品之高度行為所吸收，不另論罪。爰審酌被告於假釋中猶
    不知節制行為，再次施用毒品，顯見其自制遵守法治之能力
    薄弱，兼衡其犯罪之動機、曾有施用毒品之前科仍不知戒除
    ，惟犯罪後坦承犯行，且所犯施用毒品犯行乃戕害自己身心
    健康，並未危及他人等一切情狀，量處如主文所示之刑。扣
    案之白色粉末1 包（驗餘淨重0.5464公克），內含有第一級
    毒品海洛因成分，有交通部民用航空局醫務中心航藥鑑字第
    0982466 號毒品鑑定書1 份在卷可憑，爰併同難以析離之包
    裝袋1 只，均依毒品危害防制條例第18條第1 項前段沒收銷
    燬之。又扣案之注射針筒3 支均係被告所有，預備供施用第
    一級毒品海洛因之用，已據被告於本院審理時供明在卷，爰
    均依刑法第38條第1項第2款宣告沒收之。
據上論斷，應依刑事訴訟法第273條之1 第1 項、第299條第1 項
前段，毒品危害防制條例第10條第1 項、第18條第1 項前段、第
23條第2 項，刑法第11條、第38條第1 項第2 款，判決如主文。
本案經檢察官舒瑞金到庭執行職務。
中    華    民    國    98    年    6     月    23    日
                    刑事第一庭法  官  劉桂金
以上正本證明與原本無異。
如不服本判決應於收受送達後10日內向本院提出上訴書狀，並應
敘述具體理由；其未敘述上訴理由者，應於上訴期間屆滿後20日
內向本院補提理由書 (均須按他造當事人之人數附繕本)「切勿
逕送上級法院」。
中    華    民    國    98    年    6     月    23    日
                              書記官  劉如純
附錄論罪法條：
毒品危害防制條例第10條第1項
施用第一級毒品者，處6 月以上 5 年以下有期徒刑。


司法院資訊處製作；財團法人民間司法改革基金會備份。
